【裁判字號】    99,消債清,71
【裁判日期】    991022
【裁判案由】    清算事件
【裁判全文】
臺灣臺北地方法院民事裁定            99年度消債清字第71號
聲  請  人
即  債務人  甲○○
代  理  人  葉鞠萱律師
上列當事人聲請消費者債務清理事件，本院裁定如下：
    主  文
債務人甲○○自中華民國九十九年十月二十二日中午十二時起開
始清算程序。
命司法事務官進行本件清算程序。
    理  由
一按債務人不能清償債務或有不能清償之虞，於法院裁定開始更
  生程序或許可和解或宣告破產前，得向法院聲請清算，消費者
  債務清理條例第3 條、第80條定有明文。又法院開始清算程序
  之裁定，應載明其年、月、日、時，並即時發生效力，復為同
  條例第83條第1項所明定。
二聲請意旨略以：伊有不能清償債務情事，前於民國95年間與最
  大債權銀行中國信託商業銀行股份有限公司（下稱中國信託銀
  行）成立債務協商，約定分100 期，零利率，每月償還新臺幣
  （下同）14,598元，嗣因經濟生活壓力極大，復於97年底與中
  國信託銀行成立第二次協商，約定每月還款金額降至7,352 元
  。惟伊於98年1 月25日發生車禍，嗣於98年2月6日陸續進行腦
  部開刀手術及子宮肌瘤手術，於98年8 月出院後仍須固定每週
  返回醫院進行復健2 次，而無法就職工作，每月僅有政府補助
  7,000 元，已無力繳納協商金額，實屬不可歸責於己之事由致
  履行有重大困難，復未經法院裁定開始更生程序或許可和解或
  宣告破產，爰依法聲請清算等語。
三經查：聲請人於消費者債務清理條例施行前之95年間，就其積
  欠各金融機構之現金卡、信用卡或信用貸款債務，利用金融主
  管機關協調成立之中華民國銀行公會會員辦理消費金融案件無
  擔保債務協商機制，與各債權銀行成立協商，約定自95年6 月
  起，分100期零利率，每月10日以14,598 元依各債權銀行債權
  金額比例清償債務；聲請人嗣於97年底與中國信託銀行再次成
  立協商，約定每月還款金額降至7,352 元。聲請人於協商成立
  後依約還款，至98年5 月間因未再依約履行而毀諾等情，有協
  議書、無擔保債務還款計劃、繳款明細表在卷可稽（本院卷第
  16、17、93-104頁）。而聲請人陳明現無工作收入，每月僅賴
  政府低收入戶補助7,000元及保險給付之餘額5,000元維生，並
  無其他財產，且聲請人97年度及98年度所得金額計310,460 元
  （97年度233,523元、98年度76,937 元）等情，有財產歸屬資
  料清單、財政部臺北市國稅局97年度、98年度綜合所得稅各類
  所得資料清單、臺北市大安區公所函、切結書在卷足憑（見本
  院卷第28、33-34、42、87-88頁）。經參酌行政院主計處公告
  之99年度最低生活費用，臺北市平均每人每月最低生活費為
  14,614元，故聲請人之收入尚不足支應其每月之基本生活費用
  。又聲請人於98年間持續因腦外傷併肢體偏癱等病症至臺北醫
  學大學附設醫院就診，且迄今仍持續在該院就診，有臺北醫學
  大學附設醫院函附卷可參（見本院卷第142 頁），是聲請人主
  張其已無法正常工作一節，應可信實。揆諸前揭說明，聲請人
  對於上開未償債務應已無清償之能力或已不能為清償，當甚明
  確。從而，聲請人聲請清算，應屬有據；並依上開規定命司法
  事務官進行本件清算程式，爰裁定如主文。
中    華    民    國    99    年    10    月    22    日
                  民事第七庭    法  官  陳婷玉
以上正本係照原本作成。
本件裁定不得抗告。
本件裁定已於99年10月15日中午12時公告。
中    華    民    國    99    年    10    月    22    日
                                書記官  吳鸝稻

司法院資訊處製作；財團法人民間司法改革基金會備份。
